【裁判字號】    98,審易,665
【裁判日期】    980429
【裁判案由】    傷害等
【裁判全文】
臺灣高雄地方法院刑事判決             98年度審易字第665號
公  訴  人  臺灣高雄地方法院檢察署檢察官
被      告  甲○○
被      告  丙○○
上列被告因傷害等案件，經檢察官提起公訴（97年度偵字第7435
號），本院判決如下：
    主  文
本件公訴不受理。
    事  實
一、原聲請簡易判決處刑意旨略以：被告甲○○友人鄭朝枝於高
    雄市新興區○○○路80號前擺攤販售皮包，與被告丙○○舅
    舅黃柏喬同在該屋前擺攤販賣菱角，鄭朝枝與黃柏喬常因共
    用同一電錶，對於電費分攤問題引發爭執不快。詎被告甲○○為幫友人鄭朝枝出氣，竟於民國97年3 月2 日晚上8 時50
    分許，夥同二名不詳姓名年籍之成年男子前往鄭朝枝上開擺
    攤處，基於公然侮辱之犯意，當場以台語對被告丙○○及其
    母親乙○○、外祖母丁○○辱罵「幹你娘老雞歪」、「幹你
    娘臭雞歪」、「幹你娘祖外媽」等語，並基於恐嚇他人生命
    、身體之犯意，對乙○○恫嚇稱「你要怎麼死，讓你不知道
    」，致乙○○心生畏懼（被告甲○○所涉恐嚇危害安全部分
    ，經本院另行審理）。被告丙○○見狀後報警，於警察到場
    後，在旁用餐的被告甲○○身體挨近丁○○，稱「不然你要
    怎麼樣」，並作勢打丁○○，乙○○見狀將丁○○拖到一旁
    ，被告丙○○則將乙○○拉到旁邊，被告甲○○起身要跟警
    察出去時，竟基於傷害他人身體之犯意，於途中以左手肘碰
    撞乙○○右肩，致乙○○受有右肩及上臂挫傷併中度活動受
    限等傷害；被告丙○○見到其母親遭到甲○○攻擊後亦不甘
    示弱，基於傷害他人身體之犯意，徒手攻擊被告甲○○左臉
    部，致甲○○頭部外傷合併眩暈、左臉頰皮下血腫5 ×3 公
    分、左眼結膜充血等傷害。被告甲○○被毆後，在黃柏喬炸
    菱角酥油鍋旁，以台語向在場被告丙○○、乙○○、丁○○
    ，恫嚇稱「要將你們一個個壓下去油鍋炸」、「看你們家誰
    的臉要放在油鍋裡面」等語，致被告丙○○、乙○○心生畏
    懼，且對在場之被告丙○○、乙○○、丁○○辱罵「幹你娘
    」等粗鄙之言詞，足以貶損丙○○、乙○○、丁○○於社會
    上之人格評價，因認被告甲○○所為係犯刑法第277 條第1
    項之傷害罪、第309 條第1 項之公然侮辱罪；被告丙○○所
    為係犯刑法第277 條第1 項之傷害罪。
二、按告訴乃論之罪，告訴人於第一審辯論終結前，得撤回其告
    訴；又告訴經撤回者，法院應諭知不受理之判決，刑事訴訟
    法第238 條第1 項，及第303 條第3 款定有明文。
三、本件被告2 人因傷害等案件，經檢察官聲請簡易判決處刑，
    認被告甲○○所為係犯刑法第277 條第1 項之傷害罪、第30
    9 條第1 項之公然侮辱罪；被告丙○○所為係犯刑法第277
    條第1 項之傷害。依同法第287 條、第314 條規定，均須告
    訴乃論。茲據告訴人甲○○、丙○○、乙○○、丁○○、於
    本院調查中，聲請撤回其告訴，有撤回告訴狀4 紙在卷可參
    ，揆諸前開說明，爰不經言詞辯論，逕為諭知不受理之判決
    。
據上論斷，應依刑事訴訟法第452 條、第303 條第3 款、第307
條，判決如主文。
中    華    民    國    98    年    4     月    29    日
                  刑事第三庭    法  官  黃宗揚
以上正本證明與原本無異。
如不服本判決應於收受判決後10日內向本院提出上訴書狀，並應
敘述具體理由。其未敘述上訴理由者，應於上訴期間屆滿後20日
內向本院補提理由書(均須按他造當事人之人數附繕本)「切勿逕
送上級法院」。
中    華    民    國    98    年    4     月    29    日
                                書記官  唐佳安


司法院資訊處製作；財團法人民間司法改革基金會備份。
